Inventaris van het archief van het Ministerie van Financiën: Directie Wetgeving Verbruiksbelastingen, 1974-1989
Nationaal Archief, Den Haag
- Invoerrechten en accijnzen 1962-1995 1962-1995, 038
  - Het (mede) voorbereiden, wijzigen en intrekken van wetgeving betreffende de invoerrechten en accijzen. 1962-1995, 664
    - Wetsvoorstel tot wijziging van de Wet op de Accijns van Suiker en de Wet op de Accijns van Tabaksfabricaten ten aanzien van de aanpassing inzake de invoering van een nieuwe goederennomenclatuur (20 420)., 1987-1988; 213; 80/9770
    - Wetsvoorstel tot herstructurering van de accijnswetgeving (21 368)., 1989; 211-212
      - 1989, 211; 80/9769; pak
      - 1989, 212; 80/9769; pak
    - Wetsvoorstel tot verhoging van de accijns van dieselolie en van de LPG-toeslag in de motorrijtuigenbelasting (21 223)., 1989; 537; 80/11121; pak
    - Wetsvoorstel tot verhoging van de accijns voor petroleum en huisbrandolie (21 398)., 1989; 547; 80/11122; pak
  - Het voorbereiden, wijzigen, vaststellen en intrekken van voorschriften, richtlijnen, instructies, aanschrijvingen, aanwijzigingen, overeenkomsten, maatregelen, circulaires, boekwerken, leidraden, etc. betreffende de invoerrechten en accijnzen. 1962-1995, 1
    - Algemeen, 01
      - Ontwerpbesluit tot wijziging van een aantal besluiten inzake accijnzen., 1982-1985; 160; 80/6900
    - Boekwerk Alcoholaccijns (1963), 02
      - Wijziging van de Beschikking Accijns van Alcoholhoudende Stoffen., 1973-1988; 104; A 7126; 80/6923; 80/11115; pak
      - Beschikking Administratieve Controle Uitslag Alcoholhoudende Stoffen I., 1974-1982; 13; A 6933; 80/3600
      - Wijziging van de Wet op de Accijns van Alcoholhoudende Stoffen., 1975-1976; 109; A 7127; pak
      - Kredietbergplaatsen van wijn., 1976; 115; A 9714
      - Maatregelen inzake het vervoer en het voorhanden hebben van alcoholhoudende stoffen., 1978; 102; A 7126
      - Verhoging van alcoholaccijns, alsmede aanpassing van de Wet op de Accijns van Alcoholhoudende Stoffen aan enige communautaire bepalingen., 1979-1980; 424; A 10102; 80/3600
      - Uitslag uit kredietbergplaatsen voor wijn met bestemming uitvoer., 1980; 195; 80/6923
      - Heffing van accijns op shandy, 1981-1982; 141; 80/3599; 80/3600
      - Uitvoer van niet-samengestelde alcoholhoudende dranken met teruggaaf van accijns, 1982; 197; 80/6923
      - Instructie Navorderingsbeschikking Alcoholaccijns 1984., 1983; 185; 80/6922
      - Verhoging van de alcoholaccijns., 1983-1984; 182; 80/6923
      - Uitbreiding van de territoriale zee tot 12 zeemijlen, 1985; 600; 80/11123
      - Wijziging van de tarieven van de wijnaccijnzen., 1985; 507; 80/11115
      - Wijziging van een aantal regelingen inzake de douane en accijnzen., 1987; 518; 80/11115
    - Boekwerk Alcoholvrije Dranken, 03
      - Wijziging van artikel IV van de Wet op 18 december 1974 betreffende bezwaar en beroep inzake de invoerrechten en de accijnzen., 15; A 6933
      - Heffing van accijns op shandy., 1980-1981; 141; 80/3599; 80/3600
      - Verhoging en uitbreiding van de accijns van alcoholvrije dranken, 1981; 135; 80/3599; 80/11111
      - Uitbreiding van de territoriale zee tot 12 zeemijlen, 1985; 600; 80/11123
      - Wijziging van de Wet op de Accijns van Alcoholvrije Dranken in verband met de indeling van geldboeten in geldboetecategorieën., 1988; 619; 80/11111
    - Boekwerk Bieraccijns (1963), 04
      - Wijziging van de Wet op de Accijns van Bier., 1974-1985; 116; A 9714; 90/6923
      - Heffing van accijns op shandy, 1981-1982; 141; 80/3599; 80/3600
      - Overgangsregeling Bieraccijns 1985., 186; 80/6923
      - Uitbreiding van de territoriale zee tot 12 zeemijlen, 1985; 600; 80/11123
      - Wijziging van de Beschikking Accijns van Bier., 1985; 187; 80/6923
      - Wijziging van de Wet op de Accijns van Bier in verband met indeling van geldboeten in geldboetecategorieën., 1988; 442; 80/11115
    - Boekwerk Douane en Accijnzen Algemeen, 05
      - Ontheffing van omzetbelasting bij uitvoer door particulieren, 1972-1989; 608; A 2450; 80/11111; 80/11112; 80/11114; 80/6901
      - Maatregelen op het gebied van de omzetbelasting in verband met de revaluatie., 1973-1975; 86; A 5195; A 9641
      - Vrijstellingen van motorrijtuigenbelasting voor vrachtauto's en autobussen ingeschreven in Griekenland, Jordanië, Spanje, Cyprus, Bulgarije, Denemarken, Duitse Democratische Republiek, Israël, Italië, USSR, Zuid-Slavië en Portugal, 1974-1987; 327; A 7128; A 7131; A 10511; 80/11115
      - Wijziging van de Beschikking Accijns van Minerale Oliën, 1975-1978; 410; A 9717
      - Maatregelen inzake het vervoer en het voorhanden hebben van alcoholhoudende stoffen, 1978; 102; A 7126
      - Wijziging van Uitvoeringsbeschikking Omzetbelasting 1968, Beschikking Attributen Douane en Beschikking Aangiften en Documenten Douane en Accijnzen., 1979; 384; A 9712
      - Uitslag uit kredietbergplaatsen voor wijn met bestemming uitvoer, 1980; 195; 80/6923
      - Uitvoer van niet-samengestelde alcoholhoudende dranken met teruggaaf van accijns., 1982; 197; 80/6923
      - Uitvoer van suiker met teruggaaf van accijns., 1982; 159; 80/6901
      - Formaliteiten aan de Benelux binnengrenzen alsmede Opgave Benelux 50., 1984-1987; 151; 80/4369; 80/11115; pak
      - Uitbreiding van de territoriale zee tot 12 zeemijlen., 1985; 600; 80/11123
      - Wijziging van de Uitvoeringsbeschikking Omzetbelasting 1968 ten aanzien van de intra-Beneluxhandel, 1986; 449; 80/11111
      - Wijziging van de Uitvoeringsbeschikking Omzetbelasting 1968 in verband met de goederennomenclatuur., 1987; 514; 80/10802; 80/11115
      - Wijziging van de Uitvoeringsbeschikking Omzetbelasting 1968 in verband met de invoering van het formulier Enig Document en de aanpassing daaraan van de Opgave Benelux 50., 1987; 512; 80/10802; 80/11115
      - Wijziging van het Besluit tot Vrijstelling van Motorrijtuigenbelasting voor Buitenlanders, 1988; 516; 80/11115
      - Teruggaaf van de voorraadheffing van aardolieproducten, 1988-1989; 540; 80/11122
      - Wijziging van de Uitvoeringsbeschikking Omzetbelasting 1968 inzake een verhoging van de minimumbedragen die gelden voor de ontheffing van belasting bij uitvoer door reizigers, 1989; 468; 80/11112
      - Wijziging van de Uitvoeringsbeschikking Omzetbelasting 1968 inzake een verhoging van het bedrag waarboven ontheffing van btw kan worden verkregen bij uitvoer van goederen als reizigersbagage naar Denemarken en navordering en teruggaaf van heffingen van minerale oliën, 1989; 471; 80/11112
    - Boekwerk Heffingen Bij Invoer, deel I, 06
      - Ontheffing van omzetbelasting bij uitvoer door particulieren., 1972-1989; 608; A 2450; 80/11111; 80/11112; 80/11114; 80/6905
      - Ontheffing van omzetbelasting bij uitvoer van pleziervaartuigen door particulieren, 1973-1974; 294; A 6939
      - Toetreding van Spanje en Portugal tot de EG, 1986; 445; 80/11111; 80/11114
      - Ontheffing van kredietbelasting bij uitvoer door particulieren, 1987; 502; 80/11114
      - Wijziging van de Uitvoeringsbeschikking Omzetbelasting 1968 inzake de invoering van SAGITTA, 1988; 461; 80/11112
    - Boekwerk Heffingen Bij Invoer, deel II, 07
      - Wijziging van de Beschikking Tarieven Kleine Zendingen en Reizigersbagage en de daarop gegeven toelichting., 1979; 363; A 9706; 80/6901
    - Boekwerk Minerale Oliën, 08
      - Verhoging van de accijns op benzine en dieselolie, 1973-1981; 341; A 7131; 80/3603; 80/11118
      - Vrijstelling artikel 4, eerste lid, letters a en c, van het Besluit Accijns van Minerale Oliën., 1974-1982; 344; A 7133; 80/11118
      - Wijziging van de Beschikking Accijns van Minerale Oliën., 1975-1978; 410; A 9717
      - Wijziging van de Wet op de Accijns van Minerale Oliën., 1978; 411; A 9718
      - Verhoging van de accijns op benzine., 1979-1983; 412; A 9718; 80/11119
      - Heffing geluidshinder wegverkeer., 1980-1985; 201; 80/6925; 80/11116
      - Navorderingsbeschikking Accijns van Minerale Oliën., 1981-1983; 526; 80/11119
      - Wijziging van het Heffingenbesluit Brandstoffen Luchtverontreiniging., 1982-1983; 246; 80/6925
      - Uitbreiding van de territoriale zee tot 12 zeemijlen, 1986; 600; 80/11123
      - Verlaging van de accijns voor ongelode benzine en verhoging van de accijnzen voor gelode en ongelode benzine., 1986; 524; 80/11118
      - Verhoging van de wettelijke bepalingen en tarieven van de accijns op minerale oliën., 1986-1987; 539; 80/11122
      - Milieumaatregelen betreffende minerale oliën., 1988-1989; 540; 80/11122; pak
      - Wijziging van de Uitvoeringsbeschikking Omzetbelasting 1968 inzake een verhoging van het bedrag waarboven ontheffing van btw kan worden verkregen bij uitvoer van goederen als reizigersbagage naar Denemarken en navordering en teruggaaf van heffingen van minerale oliën, 1989; 471; 80/11112
    - Boekwerk Suikeraccijns, 09
      - Wijziging van de Beschikking Accijns van Suiker., 1976; 20; A 6934
      - Uitbreiding van het stelsel van heffing van de suikeraccijns met isoglucose., 1982; 158; 80/6901; 80/10795
      - Uitvoer van suiker met teruggaaf van accijns, 1982; 159; 80/6901
      - Uitbreiding van de territoriale zee tot 12 zeemijlen, 1985; 600; 80/11123
      - Wijzigingen van een aantal regelingen inzake de douane en accijnzen., 1987; 219; 80/10795
      - Aanpassing van de Wet op de Accijns van Suiker en de Wet op de Accijns van Tabaksfabricaten aan de nieuwe goederennomenclatuur., 1988; 220; 80/10795
      - Wijziging van de Wet op de Accijns van Suiker in verband met de indeling van geldboeten in geldboetecategorieën., 1988; 222; 80/10795
    - Boekwerk Tabaksaccijns, 10
      - Wijziging van de Beschikking Accijns van Tabaksfabricaten., 1972-1989; div. nrs.
        - 1972-1977, 110; A 7127; pak
        - 1978-1982, 400; A 9715; A 2475; 80/3601; 80/11116; pak
        - 1983-1989, 143; A 9715; A 2475; 80/11116; pak
      - Wijziging van de Wet op de Accijns van Tabaksfabricaten ten aanzien van de verhoging van de omzetbelasting en de accijns op sigaretten., 1974; 21; A 6934; pak
      - Maatregelen inzake de accijns en omzetbelasting van tabaksfabricaten., 1977-1979; 120; A 9714
      - Wijziging van de Wet op de Accijns van Tabaksfabricaten., 1977-1987; 323; A 7128; A 9715; 80/11116; 80/4371; pak
      - Wijziging van de Accijns van Kerftabak., 1983-1984; 192; 80/6924
      - Verlaging accijns van sigaretten., 1984; 188; 80/6924
      - Uitbreiding van de territoriale zee tot 12 zeemijlen, 1985; 600; 80/11123
      - Eén-stuks kistverpakking voor sigaren., 1986; 488; 80/11116
      - Wijziging van een aantal regelingen inzake de douane en accijnzen., 1987; 490; 80/11116
      - Aanpassing van de Wet op de Accijns van Suiker en de Wet op de Accijns van Tabaksfabricaten aan de nieuwe goederennomenclatuur, 1988; 220; 80/10795
      - Bijstellingsregeling Accijns van Kerftabak 1988., 492; 80/11115; 80/11116
      - Wijziging van de btw voor tabaksfabricaten., 1988; 493; 80/11116
      - Wijziging van de Wet op de Tabaksfabricaten in verband met de indeling van geldboeten in geldboetecategorieën., 1988; 491; 80/11116
    - Leidraden, instructies en regelingen, 11
      - Wijziging van de Leidraad Alcoholaccijns inzake de bereiding van brandspiritus (Resolutie van 22 augustus 1963, nummer D3/6535), 1973-1974; 422; A 10102
      - Instructies Navorderingsbeschikkingen Accijns van Minerale Oliën., 1973-1979; div. nrs.
        - Resolutie van 20 december 1973, nummer 247, 1973-1974, 113
        - Resolutie van 26 maart 1976, nummer 07/600518, 1976, 91; A 6418
        - Resolutie van 28 december 1979, nummer 079/2734, 1979, 409; A 9718
      - Instructie Navorderingsbeschikking Alcoholaccijns 1980 (Resolutie van 28 december 1979, nummer 251)., 1975-1979; 114; A 9714
      - Regeling Ongelode en Gelode Benzine (Resolutie van 26 maart 1986, nummer 086/746)., 523; 80/11118
      - Wijziging van een aantal regelingen inzake de douane en de accijnzen (Resolutie van 26 november 1987, nummer 087/2942)., 452; 80/11111
  - Het informeren van (individuele leden van) de Staten-Generaal betreffende het te voeren beleid inzake de invoerrechten en accijnzen. 1962-1995, 3
    - Alcoholaccijns, 01
      - Vragen van de Tweede-Kamerleden Van Muiden en Notenboom inzake de bestrijding van illegale alcoholstokerijen., 1976-1978; 107; A 7126
      - Vragen van het Tweede-Kamerlid Notenboom inzake de bestrijding van het clandestien stoken van alcohol., 1977-1978; 103; A 7126
      - Vragen van de Tweede-Kamerleden Van Amelsvoort en Van Muiden inzake een banderolsysteem voor sterke drank., 1979; 117; A 9714
      - Vragen van de Tweede-Kamerleden Van Rey, Van Erp, Schartman en Paulis inzake de daling in de opbrengst van de alcoholaccijns., 1985; 193; 80/6923
      - Vragen van de Tweede-Kamerleden Van Rey, Schartman en Paulis inzake de prijsstructuur van gedistilleerde dranken., 1985-1986; 184; 80/6923
    - Minerale Oliën, 02
      - Vragen van de Tweede-Kamerleden Notenboom en Van de Ven inzake ontduikingen van de accijnzen op huisbrand- en dieselolie., 1977-1978; 112; A 7132; pak
      - Vragen van het Tweede-Kamerlid Hartmeijer inzake toevoeging van dye furfural aan huishoudolie., 1978; 111; A 7132
      - Vragen van het Tweede-Kamerlid Rienks inzake het tanken van accijnsvrije vliegtuigbrandstof., 1983-1984; 149; 80/3604
    - Tabaksaccijns, 03
      - Vragen van het Tweede-Kamerlid Schaefer inzake de prijsverhoging van sigaretten., 1978; 118; A 9714
      - Vragen van de Tweede-Kamerleden Krijnen en Portheine inzake de tweede richtlijn van 18 december 1978 van de EG., 1980; 144; 80/3601
      - Vragen van de Tweede-Kamerleden Hennekam en Paulis inzake tabaksaccijns., 1986; 200; 80/6925
  - Het instellen, wijzigen en opheffen van organisatie-eenheden op het beleidsterrein invoerrechten en accijnzen. 1962-1995, 9
    - Instelling van de Interdepartementale Commissie Beperking Tabaksgebruik., 1979; 413; A 9715
    - Ontwerpbesluit tot wijziging van een aantal besluiten en ministeriële regelingen inzake de douane en de accijnzen (reorganisatie werkzaamheden invoerrechten en accijnzen)., 1986-1987; 496; 80/11114; pak
  - Het (mede-) voorbereiden van internationale overeenkomsten op het terrein van de invoerrechten en accijnzen. 1962-1995, 10
    - Ontwerp van het Achtste Protocol bij het Benelux verdrag tot unificatie van accijnzen., 1989; 451; 80/11111
  - Het gelijk stellen van niet-mousserende gegiste dranken, anders dan bedoeld in art. 4, lid 2, met de in art. 4, lid 1, letter b bedoelde niet-mousserende gegiste vruchtendranken. 1973-1991, 222
    Grondslag: Wet op de accijns van alcoholhoudende stoffen van 30 mei 1963 (Stb. 240), art. 4, lid 3.
    - Wijziging Beschikking Accijns van Alcoholhoudende Stoffen., 1979; 408; A 9713
  - Het voorbereiden van de totstandkoming, wijziging en intrekking van een algemene maatregel van bestuur waarbij gevallen worden aangewezen waarin een korting wordt verleend voor het verlies bij de bewerking van alcoholhoudende stoffen welke dienen voor de bereiding van parfumerieën, toiletartikelen en cosmetische producten. 1973-1991, 346
    Grondslag: Wet op de accijns van alcoholhoudende stoffen van 30 mei 1963 (Stb. 240), art. 73a.
    - Ontwerpbesluit tot wijziging van een aantal besluiten inzake accijns op alcohol in parfumerieën, toiletartikelen en cosmetische producten (Stb. 1963, 240)., 1980-1982; 140; 80/3600
  - Het geven van voorschriften met betrekking tot het vermengen van alcoholhoudende stoffen tot brandspiritus, de uitslag van brandspiritus en de doeleinden waarvoor brandspiritus mag worden gebruikt, het vaststellen van de prijs van het mengmiddel en het voorschrijven van de verpakking van brandspiritus welke wordt afgeleverd in hoeveelheden beneden de vijf liter. 1963-1991, 353
    Grondslag: Wet op de accijns van alcoholhoudende stoffen van 13 juni 1963 (Stb. 252), art. 21, lid 1-2, art. 22, 23, lid 1-2, art. 24.
    - Wijziging van de Leidraad Alcoholaccijns inzake de bereiding van brandspiritus., 1973-1974; 422; A 10102
  - Het geven van voorschriften met betrekking tot de vorm, kleur, tekst, verkrijgbaarheid en het gebruik van accijnszegels en de verpakking van tabaksfabrikaten. 1964-1991, 382
    Grondslag: Wet op de accijns van tabaksfabrikaten van 25 juni 1964 (Stb. 208), art. 23, lid 3-4.
    Besluit accijns van tabaksfabrikaten van 26 juni 1964 (Stb. 209), art. 1, lid 4.
    - Ontwerpbesluit tot wijziging van het Besluit Accijns van Tabaksfabricaten inzake de verandering van de kleur van de accijnszegels., 1977-1979; 119; A 9714
    - Overgangsbeschikking Tabaksaccijns 1980., 1979; 121; A 9714
    - Ontwerpbesluit tot wijziging van het Besluit Accijns van Tabaksfabricaten., 1979-1986; 198; 80/6924
    - Overgangsbeschikking Tabaksaccijns 1981., 1981-1984; 194; 80/6924
  - Het voorbereiden van de totstandkoming, wijziging en intrekking van algemene maatregelen van bestuur waarbij vrijstelling of teruggaaf van accijns wordt verleend. 1966-1991, 455
    Grondslag: Wet op de accijns van minerale oliën van 25 juni 1964 (Stb. 207), art. 30, 31, lid 1.
    - Wijziging Beschikking Accijns van Minerale Oliën (Stcrt. 1965, 247)., 1981-1987; 147; 80/3604
    - Ontwerpbesluit tot wijziging van het Besluit Accijns van Minerale Oliën in verband met een verhoging van de tarieven., 1986; 535; 80/11121
    - Regeling Navordering en Teruggaaf van Heffingen van Minerale Oliën 1986 en 1990., 1986-1989; 522; 80/11118; 80/11119
    - Ontwerpbesluit tot wijziging van enkele besluiten inzake de accijns van minerale oliën (bevoorrading schepen)., 1987; 534; 80/11120
    - Regeling Navordering en Teruggaaf Benzineaccijns 1989 en Regeling Navordering Tijdelijke Toeslag Benzineaccijns 1989., 525; 80/11118
  - Het geven van nadere regelen ter uitvoering van de Wet. 1963-1991, 487
    Grondslag: Wet van 23 december 1965 (Stb. 616), art. VI.
    Wet van 26 juni 1969 (Stb. 281), art. VI.
    Wet van 18 december 1969 (Stb. 552), art. II.
    Wet van 17 december 1981 (Stb. 753), art. VI, lid 2.
    - Instructie Navorderingsbeschikking Bieraccijns 1982., 1981-1984; 139; 80/3600
  - Het aanwijzen van stoffen welke alleen in een goedgekeurde fabriek met benzine mogen worden vermengd en het voorschrijven van het percentage aan herkenningsmiddelen welke petroleum en andere aangewezen stoffen mogen bevatten. 1966-1991, 503
    Grondslag: Wet op de accijns van minerale oliën van 25 juni 1964 (Stb. 207), art. 27, lid 1.
    - Wijziging Beschikking Accijns van Minerale Oliën (Stcrt. 1965, 247)., 1981-1987; 147; 80/3604
  - Het voorbereiden van de totstandkoming, wijziging en intrekking van algemene maatregelen van bestuur waarbij de accijns voor benzine welke anders dan als grondstof of als motorbrandstof wordt gebruikt in de industrie, landbouw, tuinbouw en veeteelt wordt verminderd. 1966-1991, 506
    Grondslag: Wet op de accijns van minerale oliën van 25 juni 1964 (Stb. 207), art. 29.
    - Ontwerpbesluit tot wijziging van het Besluit Accijns van Minerale Oliën (Stb. 1965, 349)., 1974-1981; 521; A 7132; 80/11118
  - Het voorbereiden van de totstandkoming, wijziging en intrekking van algemene maatregelen van bestuur waarbij afwijkingen van de Wet op de accijns van minerale oliën worden toegelaten. 1966-1991, 507
    Grondslag: Wet op de accijns van minerale oliën van 25 juni 1964 (Stb. 207), art. 33, lid 1.
    - Wijziging Beschikking Accijns van Minerale Oliën (Stcrt. 1965, 247)., 1981-1987; 147; 80/3604
  - Het geven van voorschriften omtrent de inhoud van het verzoek om een vergunning voor het toevoegen van herkenningsmiddelen en het bepalen welke tekeningen en andere bescheiden bij het verzoek moeten worden overlegd. 1987-1991, 511
    Grondslag: Wet op de accijns van minerale oliën van 25 juni 1964 (Stb. 207), art. 26a, lid 3.
    - Wijziging Beschikking Accijns van Minerale Oliën (Stcrt. 1965, 247)., 1981-1987; 147; 80/3604
- Heffing van Rijksbelastingen 1945-2001, 065
  - Het opstellen van nota's, verrichten van studies in verband met het formuleren van het algemene beleid met betrekking tot het heffen van belastingen van Rijkswege. 1945-, 3
    Grondslag: Grondwet, art. 104 vanaf wijziging 1983/1987, art. 188 vanaf 1972, art. 181 vanaf 1948, art. 175 vanaf 1938.
    Datum: 29-08-2001
    - Notities van de Directie Wetgeving Verbruiksbelasting., 1954-1989; div. nrs.
      Zie voor de plaatsingslijst op de serie notities inv. nr. 618
      - Toegang op de notities van de Directie Wetgeving Verbruiksbelasting., 618
      - Jaargangen 1954 - 1981 1954-1981, 43; pak
      - Jaargang 1982., 44-45
        - Nr. 001 - 060, 44; pak
        - Nr. 061 - 097, 45; pak
      - Jaargang 1983., 46-47
        - Nr. 101 - 171, 46; pak
        - Nr. 172 - 229, 47; pak
      - Jaargang 1984., 50-51
        - Nr. 015 - 080, 50; pak
        - Nr. 081 - 154, 51; pak
      - Jaargang 1985., 52-56
        - Nr. 004 - 147, 52; pak
        - Nr. 149 - 285, 53; pak
        - Nr. 288 - 418, 54; pak
        - Nr. 420 - 489, 55; pak
        - Nr. 490 - 534, 56; pak
      - Jaargang 1986., 57-62
        - Nr. 001 - 070, 57; pak
        - Nr. 072 - 138, 58; pak
        - Nr. 139 - 235, 59; pak
        - Nr. 236 - 299, 60; pak
        - Nr. 300 - 366, 61; pak
        - Nr. 368 - 458, 62; pak
      - Jaargang 1987., 64-71
        - Nr. 003 - 060, 64; pak
        - Nr. 061 - 134, 65; pak
        - Nr. 135 - 200, 67; pak
        - Nr. 201 - 226, 68; pak
        - Nr. 227 - 301, 69; pak
        - Nr. 302 - 349, 70; pak
        - Nr. 350 - 448, 71; pak
      - Jaargang 1988., 72-77
        - Nr. 004 - 060, 72; pak
        - Nr. 061 - 107, 73; pak
        - Nr. 108 - 170, 74; pak
        - Nr. 171 - 247, 75; pak
        - Nr. 248 - 294, 76; pak
        - Nr. 296 - 325, 77; pak
      - Jaargang 1989., 78-85
        - Nr. 005 - 040, 78; pak
        - Nr. 043 - 107, 79; pak
        - Nr. 113 - 116, 80; pak
        - Nr. 117 - 184, 81; pak
        - Nr. 186 - 265, 83; pak
        - Nr. 279 - 316, 84; pak
        - Nr. 317 - 365, 85; pak
  - Het voorbereiden, wijzigen en intrekken van algemene maatregelen van bestuur: - Houdende de bepaling dat een Nederlandse militair geacht wordt blijvend buiten het Rijk werkzaam te zijn. - Houdende aanvullende en afwijkende regels, terzake van de heffing van successie- en schenkingsrecht, van nalatenschappen en schenkingen door ingezetenen die binnen een in de wet genoemde termijn na het verlaten van het Rijk overlijden of doen alsmede met betrekking tot vermindering met hetgeen in het buitenland reeds is betaald aan belasting, betreffende: 1) de termijnen binnen welke verplichtingen moeten worden nagekomen of rechten kunnen worden nagekomen. 2) de regeling van de wijze waarop in het buitenland betaalde belasting verrekend wordt. 3) de verplichting om, zo het leggen van conservatoir beslag niet mogelijk is, zekerheid te stellen. - Houdende (in verband met heffing van het recht van overgang) vaststelling dat in de Staat, waarin de erflater of schenker bij overlijden en schenking woonplaats had, hetzij zodanige andere vermogensbestanddelen. Bij wijziging van 1966 (Stb. 1966, 275): bezittingen, nagelaten of geschonken door niet in die Staat wonenden, middellijk of onmiddellijk onderworpen zijn aan een belasting die gelijksoortig is aan het recht van overgang, dan wel voor de regeling van die belasting dergelijke schulden niet mogen worden afgetrokken. Zie voor rest handeling het Rapport Institutionele Onderzoek. 1956-1993, 379
    Grondslag: Successiewet 1956, art. 2.1b bij Wet van 8-11-1984 (Stb. 1984, 545), art. 3.4, vervallen 8-11-1984 (Stb. 1984, 545).
    Successiewet 1956, art. 5.2, onder 2e.
    Successiewet 1956, art. 21, onder I, letter e, gewijzigd bij wijziging van 8-11-1984 (Stb. 1984, 545),in art. 21.6.
    Successiewet 1956, art. 21, onder II, gewijzigd bij wijziging van 8-11-1984 (Stb. 1984, 545), in art. 21.8.
    Successiewet 1956, art. 34.